【裁判字號】    99,台上,2291
【裁判日期】    990415
【裁判案由】    違反毒品危害防制條例等罪
【裁判全文】
最高法院刑事判決            九十九年度台上字第二二九一號
上  訴  人  甲○○
選任辯護人  呂福元律師
上列上訴人因違反毒品危害防制條例等罪案件，不服台灣高等法
院中華民國九十七年二月二十六日第二審判決（九十七年度上訴
字第三五號，起訴案號：台灣桃園地方法院檢察署九十五年度偵
字第一六八三四號），提起上訴，本院判決如下：
    主  文
上訴駁回。
    理  由
按刑事訴訟法第三百七十七條規定：上訴於第三審法院，非以判
決違背法令為理由，不得為之；是提起第三審上訴，應以原判決
違背法令為理由，係屬法定要件。如果上訴理由書狀並未依據卷
內訴訟資料具體指摘原判決不適用何種法則或如何適用不當，或
所指摘原判決違法情事，顯與法律規定得為第三審上訴理由之違
法情形不相適合時，均應認其上訴為違背法律上之程式，予以駁
回。本件原判決認定上訴人甲○○有其事實欄所示連續販賣及販
賣第一級毒品海洛因犯行，因而撤銷第一審均諭知無罪之判決，
改判就其事實欄一部分，依行為時連續犯關係，從重論上訴人以
連續販賣第一級毒品罪，累犯，適用刑法第五十九條酌減其刑後
，處有期徒刑八年；又就其事實欄二部分，論以販賣第一級毒品
一罪，累犯，適用刑法第五十九條酌減其刑後，量處有期徒刑十
五年六月；復均為相關從刑之宣告；並就主刑部分定應執行之刑
為有期徒刑十八年。已分別詳敘所憑證據及認定之理由，對於上
訴人所提出之辯解，何以不可採，亦在理由內詳予指駁，俱有卷
存資料可資覆按。上訴人上訴意旨略稱：(一)、施用毒品者關於其
向某人購買毒品之供述，須有補強證據佐證，以擔保其供述之真
實性。證人張嘉慧就購買毒品次數之供述前後不一，顯有瑕疵，
原判決於未有補強證據之情況下，遽採納該證人之證述，資為判
決上訴人有罪之依據，顯違證據法則。(二)、原判決採用張嘉慧與
審判中所述不符之警詢及偵查中證言，為論斷依據；然未說明其
先前陳述究係如何具有較可信之特別情況；而其理由雖載述上開
警詢、偵查中之陳述，係經當事人同意作為證據，卻未敘明該審
判外陳述採為證據是否具有適當性，亦嫌理由欠備。(三)、原判決
認定伊有販賣海洛因營利之意圖，但未說明其憑以認定伊有營利
目的之積極證據，同有未洽云云。
惟查：認事採證、證據之取捨及證據證明力之判斷，俱屬事實審
法院之職權，苟無違背證據法則，自不能指為違法。又供述證據
前後雖有差異或矛盾，事實審法院非不可本於經驗及論理法則，
斟酌其他情形，作合理之比較，定其取捨，其就供述證據之一部
，認為真實者，予以採取，亦非法則所不許。因之，證人供述之
證據前後縱有差異，事實審法院依憑證人前後之供述證據，斟酌
其他證據，本於經驗法則與論理法則，取其認為真實之一部，作
為判斷之證據，自屬合法，不能謂所認與供述證據之部分不符，
即指判決有證據上理由矛盾之違法。原判決綜合上訴人部分供述
及證人張嘉慧、警員王信評、蘇明瑜之證詞，卷附台灣大哥大股
份有限公司行動電話雙向通聯紀錄、扣案海洛因四包、行動電話
一具，第一審法院勘驗警詢筆錄之結果，暨法務部調查局鑑定書
，並參酌其他證據，認定上訴人確有本件販賣第一級毒品罪行。
已說明就張嘉慧之證述，有上開其餘證據足資補強；而張嘉慧警
詢、偵查之陳述出於任意性，較審判中之供詞為可信，復經當事
人同意作為證據，為有證據能力；並以上訴人出售海洛因予張嘉
慧，與上訴人自陳向綽號「三哥」販入海洛因之數量、價格換算
比較，認定其販賣行為顯有獲利而有牟利之意圖等旨。所為論斷
，核與經驗、論理法則並無悖離，亦無違背證據法則情事，為其
職權之適法行使，揆之上開說明，自不能指為違法。其餘上訴意
旨並未依據卷內訴訟資料，具體指摘原判決如何違背法令，徒憑
己意漫事指摘，核與法律規定得為第三審上訴理由之違法情形均
不相適合。應認其上訴違背法律上之程式，予以駁回。又上訴人
行為後，毒品危害防制條例第四條第一項法定本刑固已於民國九
十八年五月二十日修正，但上訴人並無修正後同條例第十七條所
定減輕或免除其刑事由，自以修正前規定對上訴人較為有利。原
審未及比較新、舊法，但既適用有利於上訴人之修正前條例，即
與判決結果不生影響，附此敘明。
據上論結，應依刑事訴訟法第三百九十五條前段，判決如主文。
中    華    民    國  九十九  年    四    月   十五   日
                      最高法院刑事第八庭
                          審判長法官  洪  文  章
                                法官  王  居  財
                                法官  郭  毓  洲
                                法官  黃  梅  月
                                法官  邱  同  印
本件正本證明與原本無異
                                      書  記  官
中    華    民    國  九十九  年    四    月   二十   日
                                                      V

司法院資訊處製作；財團法人民間司法改革基金會備份。
